【裁判字號】    89,易,1368
【裁判日期】    890705
【裁判案由】    賭博
【裁判全文】
臺灣臺中地方法院刑事判決                        八十九年度易字第一三六八號
    公  訴  人  台灣台中地方法院檢察署檢察官
    被      告  丙○○
    選任辯護人  鞠金蕾
    被      告  酉○○
    選任辯護人  徐湘生
    被      告  巳○○
    被      告  戊○○
    被      告  辰○○
    被      告  寅○○
    被      告  子○○
    被      告  丁○○
    被      告  癸○○
    被      告  壬○○
    被      告  午○○
    被      告  丑○○
    被      告  庚○○
    被      告  甲○○
    被      告  未○○
    被      告  辛○○
    被      告  己○○
    被      告  乙○○
    被      告  卯○○
    被      告  申○○
右列被告因賭博案件，經檢察官提起公訴（八十九年度偵字第四九三０號），本院判
決如左：
    主  文
丙○○、寅○○、酉○○、巳○○、戊○○、辰○○、子○○、丁○○、癸○○、壬○○、午○○共同以賭博為常業，寅○○累犯，處有期徒刑陸月，如易科罰金，以參
佰元折算壹日；丙○○處有期徒刑陸月，如易科罰金，以參佰元折算壹日；酉○○處
有期徒刑伍月，如易科罰金，以參佰元折算壹日；壬○○累犯，處有期徒刑肆月，如
易科罰金，以參佰元折算壹日；巳○○、戊○○、辰○○、子○○、丁○○、癸○○
、午○○各處有期徒刑參月，如易科罰金，均以參佰元折算壹日；巳○○、辰○○、
子○○、丁○○、癸○○、午○○均緩刑參年。扣案之電動賭博機具八十一台、新台
幣一萬五千一百元、積分卡二百十五張、加拿大純金楓葉金幣十三個、超八發放地點
登記表三張、日報表五張、開洗分表四張沒收。
丑○○、庚○○、甲○○、未○○、辛○○、己○○、乙○○、卯○○、申○○在公
眾得出入之場所賭博財物，各處罰金壹仟元，如易服勞役，均以參佰元折算壹日。扣
案之電動賭博機具八十一台、新台幣一萬五千一百元、積分卡二百十五張沒收。
    事  實
一、丙○○基於以賭博為常業之犯意，自民國八十九年二月一日起，在台中市○○路
    ○段一五九號經營三富遊藝場，擺設電動賭博機具八十一台（水果單機二十三台
    、賓果王六人座一組、鑽石列車二台、滿貫大亨四台、撲克單機十台、七ＰＫ三
    十九台、小馬莉二台），並於同年三月七日僱用寅○○在該遊藝場擔任主任，負
    責現場管理工作，又陸續僱用癸○○、壬○○、巳○○、丁○○、辰○○、子○○、午○○擔任開分員，負責開分洗分，僱用戊○○負責機具維修，另委由寅○○於八十九年三月十五日，與名流娛樂人力仲介行訂立承攬契約，由該行以每小
    時九十元之代價，指派酉○○每日至該遊藝場負責炒場，假扮客人打玩電動玩具
    。寅○○、癸○○、壬○○、巳○○、丁○○、辰○○、子○○、午○○、酉○○均與丙○○共同基於常業賭博之犯意聯絡，利用上開電動賭博機具與不特定人
    對賭財物，賭博方式為賭客以每新台幣（下同）一千元開分一千分或二千分或五
    千分，每次押注一分至八十分，押中者可累積分數，不中則失分，最後再由賭客
    以累積分數依同比例兌換積分卡，並由酉○○負責與部分賭客以現金換回積分卡
    ，未換回現金之賭客，日後仍可持積分卡至該遊藝場開分賭玩。嗣於八十九年三
    月二十一日下午三時三十分許，適有丑○○、庚○○、甲○○、未○○、辛○○
    、己○○、乙○○、卯○○、申○○在該遊藝場賭博財物時，為警當場查獲，並
    扣得之電動賭博機具八十一台、現金一萬五千一百元（櫃台內八千一百元、酉○○身上六千元、甲○○身上一千元）、積分卡二百十五張、加拿大純金楓葉金幣
    十三個、超八發放地點登記表三張、日報表五張、開洗分表四張。
二、案經台中市警察局第一分局報請台灣台中地方法院檢察署檢察官偵查起訴。
    理  由
一、訊據被告丙○○坦承於前揭時地經營三富遊藝場，擺設電動賭博機具八十一台，
    被告寅○○、癸○○、壬○○、巳○○、丁○○、辰○○、子○○、午○○、戊○○亦坦承受僱在該遊藝場分別負責現場管理、開分洗分或機具維修等工作，並
    利用上開電動賭博機具與賭客對賭，賭客得累積分數依同比例兌換積分卡等情，
    兌換積分卡一節核與參與賭博之被告丑○○、庚○○、甲○○、未○○、辛○○
    、己○○、乙○○、卯○○、申○○於警訊、偵查或本院審理中供述之情節相符
    。另被告酉○○固承認以每小時九十元之代價，在該遊藝場負責炒場，假扮客人
    打玩電動玩具等情，惟否認兌換現金予甲○○，辯稱其未兌換現金給甲○○，三
    富遊藝場有無兌換現金其不知道云云。然查參與賭博之甲○○於警訊及偵查中已
    供陳伊至三富遊藝場玩超八機台，不玩時要求服務小姐洗分二千分，嗣再要求另
    開機台一千分玩賭，後服務小姐拿一張一千分卡給伊，伊即持卡與該遊藝場專門
    兌換現金之人酉○○兌換一千元，伊洗分後，酉○○就暗示伊先至走廊等候，伊
    知道兌換現金方式，係該遊藝場員工辰○○告訴伊等語。且扣案之超八發放地點
    登記卡三張中，亦記載各積分與地點之內容，另並為警在甲○○身上查獲現金一
    千元，參以本件係經警運用線民，見甲○○與酉○○兌換現金一千元，通知守候
    店外之取締人員，俟甲○○步出店外即予以查獲（見卷附偵查報告）等情，益徵
    被告甲○○於警訊及偵查中之供述與事實相符，被告酉○○所辯係飾卸之詞，不
    足採信。況賭客以累積之分數兌換積分卡，日後既得憑積分卡，無庸支付現金，
    即可至該遊藝場賭玩機具，則該積分卡顯具相當之經濟價值，就該遊藝場而言等
    同現金，非屬刑法第二百六十六條第一項但書所定供人暫時娛樂之物。是本件賭
    客以累積之分數兌換之積分卡，不論是否得以積分卡兌換現金，均無從卸其賭博
    罪責。此外復有電動賭博機具八十一台、現金一萬五千一百元、積分卡二百十五
    張、加拿大純金楓葉金幣十三個、超八發放地點登記表三張、日報表五張、開洗
    分表四張扣案可稽，事證明確，被告等犯行均堪認定。
二、按刑法上所謂之常業犯，係指反覆以同類之行為為目的之社會活動之職業性犯罪
    而言。本件被告丙○○經營三富遊藝場，擺設多達八十一台之賭博性電動機具與
    不特定人賭博財物，而被告寅○○、癸○○、壬○○、巳○○、丁○○、辰○○
    、子○○、午○○、戊○○亦坦承受僱在該遊藝場分別負責現場管理、開分洗分
    或機具維修等工作，被告酉○○則係受名流娛樂人力仲介行之指派，以每小時九
    十元之代價，每日至該遊藝場負責炒場，假扮客人打玩電動玩具，顯皆恃此為生
    ，核其等所為，均係犯刑法第二百六十七條之常業賭博罪。檢察官認係成立刑法
    第二百六十六條第一項前段之普通賭博罪，自有未合，起訴法條應予變更。另被
    告張建銘、庚○○、甲○○、未○○、辛○○、己○○、乙○○、卯○○、申○○均係犯刑法第二百六十六條之普通賭博罪。被告丙○○、寅○○、酉○○、巳
    ○○、戊○○、辰○○、子○○、丁○○、癸○○、壬○○、午○○有犯意聯絡
    及行為分擔，皆為共同正犯。又被告寅○○、壬○○曾因賭博案件，經各判處有
    期徒刑三月及二月，分別於八十六年三月二十二日及八十五年四月三十日執行完
    畢，有台灣台中地方法院檢察署刑案資料查註紀錄表足憑，五年以內再犯有期徒
    刑以上之本罪，為累犯，應依法加重其刑。爰分別審酌被告酉○○、戊○○、寅
    ○○、壬○○已有賭博前科，仍不知悔改及被告等犯罪動機、目的、手段、所生
    危害、犯罪後態度等一切情狀，各處以如主文所示之刑，並諭知易科罰金或易服
    勞役之折算標準。又被告巳○○、辰○○、子○○、丁○○、癸○○、午○○未
    曾受有期徒刑以上刑之宣告，有上開查註紀錄表可證，因一時失慮，致觸刑章，
    且皆係受僱於被告丙○○，情節非重，經此次教訓，當知所警惕，而無再犯之虞
    ，本院認所宣告之刑，以暫不執行為適當，併予宣告緩刑三年，以啟自新。扣案
    之電動賭博機具八十一台、現金一萬五千一百元（櫃台處查獲八千一百元、酉○○身上查獲六千元、甲○○身上查獲一千元）、積分卡二百十五張為當場賭博之
    器具與在賭檯及兌換籌碼處之財物，應依刑法第二百六十六條第二項諭知沒收，
    另加拿大純金楓葉金幣十三個、超八發放地點登記表三張、日報表五張、開洗分
    表四張為被告丙○○所有，供犯罪所用之物，應依刑法第三十八條第一項第二款
    宣告沒收。至於在被告巳○○身上查扣之現金四千六百元，被告巳○○已供稱係
    丙○○於月初交其作為店內零用金，要其購買店員之便當及飲料等語，並無證據
    足證該四千六百元為賭資或供犯罪所用或預備，或因犯罪所得之物，另櫻花人員
    注意事項一張、員工注意事項五張，與本件賭博行為無關，均不得予以沒收。
三、被告丑○○、庚○○、未○○、辛○○、己○○、卯○○、申○○均經合法傳喚
    ，無正當理由不到庭，本院認應科罰金之案件，爰不待其等陳述，逕行判決。
四、公訴意旨另以丙○○、寅○○、酉○○、巳○○、戊○○、辰○○、子○○、丁○○、癸○○、壬○○、午○○以電動賭博機具與不特定人賭博財物，藉此牟取
    不法利益，具營利意圖，因認其等亦涉有刑法第二百六十八條之意圖營利聚眾賭
    博罪。惟查其等以賭博性電動機具供人賭玩，縱機具之設計構造，賭客輸者較多
    ，贏者較少，但其輸贏之或然率仍不確定，性質上即係以該機具代替自己與人賭
    博，與刑法第二百六十八條之構成要件尚屬不符，不能令負該條罪責，因公訴人
    認被告此部分行為，與其等前開有罪部分，有方法結果之牽連關係，故不另為無
    罪之諭知。
據上論斷，應依刑事訴訟法第二百九十九條第一項前段、第三百條、第三百零六條、
刑法第二十八條、第二百六十六條第一項前段、第二項、第二百六十七條、第四十七
條、第七十四條第一款、第四十一條、第四十二條第二項、第三十八條第一項第二款
、罰金罰鍰提高標準條例第一條前段，第二條，判決如主文。
中      華      民      國      八十九      年    七    月      五      日
                                        法  官   鍾堯航
右正本證明與原本無異。
如不服本判決，應於送達後十日內向本院提出上訴狀（須附繕本），上訴於台灣高等
法院台中分院。
                                        書記官
中      華      民      國      八十九      年    七    月      五      日
附錄論罪科刑法條
刑法第二百六十六條第一項前段
在公共場所或公眾得出入之場所賭博財物者，處一千元以下罰金。
刑法第二百六十七條
以賭博為常業者，處二年以下有期徒刑，得併科一千元以下罰金。


司法院資訊處製作；財團法人民間司法改革基金會備份。
